【裁判字號】    90,易,1077
【裁判日期】    900803
【裁判案由】    傷害等
【裁判全文】
臺灣臺南地方法院刑事判決                          九十年度易字第一七七號
    公  訴  人  臺灣台南地方法院檢察署檢察官
    被      告  乙○○
右列被告因傷害等案件，經檢察官提起公訴（九十年度偵字第一七八號）及移送併辦
（九十年度偵字第二六七０號），本院判決如左：
    主  文
乙○○傷害人之身體，處有期徒刑伍月，如易科罰金，以佰元折算壹日；又以加害
生命之事恐嚇他人致生危害於安全，處有期徒刑肆月，如易科罰金，以佰元折算壹
日；又損壞他人自用小客車之輪胎只，足以生損害於他人，處有期徒刑月，如易
科罰金，以佰元折算壹日。應執行有期徒刑拾月，如易科罰金，以佰元折算壹日
。
    事  實
一、乙○○於八十九年十一月十四日凌晨一時許，在台南縣永康市○○○路一二三號
    「龍昇大飯店」停車場入口處前，因細故與甲○○發生口角，詎乙○○惱羞成怒
    ，竟基於傷害甲○○之故意，以撿拾自路邊之木棍一把追打甲○○，致甲○○受
    有左手背挫傷、瘀血、左第五掌骨骨折、左前額挫傷及右尺骨骨折、右前臂挫傷
    、瘀血、紅腫、左臂挫傷瘀血之傷害，乙○○在追打過程中，沿途並以加害生命
    之事，向甲○○恫嚇稱：「要殺死你」等語恐嚇甲○○，致甲○○心生畏懼而致
    生危害於安全，甲○○並因之跑入前揭飯店內求助，詎乙○○心有未甘，復另行
    起意，在路旁撿拾木板並以其上所附釘子，將甲○○所有之車號Ｎ六─四八三九
    號自用小客車之輪胎三只加以刺破，足生損害於甲○○之權益。
二、案經甲○○訴由台南縣警察局永康分局報請臺灣台南地方法院檢察署檢察官偵查
    起訴及以同一事實移送併案審理。
    理  由
一、訊據被告乙○○坦承有於上開時地與告訴人甲○○發生口角後，持木棍將告訴人
    毆打成傷及毀損告訴人汽車輪胎三只之事實不諱，核與告訴人甲○○指訴之情節
    相符，並有台南市立醫院診斷證明書一紙及現場照片五幀及估價單一紙附卷可憑
    ，被告有傷害及毀損之犯行應堪認定，另被告雖矢口否認有何恐嚇之行為，辯稱
    ：伊並未出言恐嚇云云，惟查被告確有右揭恐嚇犯行，迭據告訴人甲○○於警、
    偵訊及本院審訊時指訴綦詳，且徵之告訴人係遭被告持棍毆打，全身並受有左手
    背挫傷、瘀血、左第五掌骨骨折、左前額挫傷及右尺骨骨折、右前臂挫傷、瘀血
    、紅腫、左臂挫傷瘀血等嚴重傷害，足見被告用力之猛，且對告訴人確有深怨無
    疑，再參諸被告於毆打告訴人後仍心有未甘再毀損告訴人所有車輛等情以觀，衡
    情被告因情急失控而有恐嚇告訴人之言詞，亦與常情無違，是其追打告訴人時有
    出言恐嚇之行為，亦可認定，被告前開所辯，顯係卸責之詞，不足採信。本件事
    證明確，被告犯行洵堪認定。
二、核被告所為，係犯刑法第二百七十七條第一項之傷害罪、第三百零五條之恐嚇危
    害安全罪及第三百五十四條之毀損器物罪。其所犯上開三罪間，犯意各別，行為
    互殊，應予分論併罰。爰審酌被告之素行、犯罪之動機、手段、目的、所生危害
    及其尚能坦認部分犯行惟尚未與告訴人達成民事賠償等一切情狀，量處如主文所
    示之刑，並諭知易科罰金之折算標準及定其應執行之刑，以資懲儆。
據上論斷，應依刑事訴訟法第二百九十九條第一項前段，刑法第二百七十七條第一項
、第三百零五條、三百五十四條、第四十一條第一項前段、第二項、第五十一條第五
款，罰金罰鍰提高標準條例第一條前段、第二條，判決如主文。
本案經檢察官王誠到庭執行職務
中      華      民      國      九十      年      八      月     三     日
                                  臺灣臺南地方法院刑事第二庭
                                          法  官  張  瑛  宗
右正本證明與原本無異。
如不服本判決，應於判決送達後十日內向本院提出上訴狀( 應附繕本 )。
                                          書記官  盧  立  勇
中      華      民      國      九十      年      八      月     三     日
附錄法條
中華民國刑法第二百七十七條第一項
 (普通傷害罪)
傷害人之身體或健康者，處三年以下有期徒刑、拘役或一千元以下罰金。
中華民國刑法第三百零五條
 (恐嚇危害安全罪)
以加害生命、身體、自由、名譽、財產之事，恐嚇他人致生危害於安全者
，處二年以下有期徒刑、拘役或三百元以下罰金。
中華民國刑法第三百五十四條
 (毀損器物罪)
毀棄、損壞前二條以外之他人之物或令致不堪用，足以生損害於公眾或他
人者，處二年以下有期徒刑、拘役或五百元以下罰金。


司法院資訊處製作；財團法人民間司法改革基金會備份。
